【裁判字號】    98,台上,7716
【裁判日期】    981224
【裁判案由】    違反懲治走私條例
【裁判全文】
最高法院刑事判決            九十八年度台上字第七七一六號
上  訴  人  甲○○
上列上訴人因違反懲治走私條例案件，不服台灣高等法院中華民
國九十八年十月十六日第二審判決（九十八年度上訴字第三五九
七號，起訴案號：台灣基隆地方法院檢察署九十七年度偵字第一
七一、一七二號），提起上訴，本院判決如下：
    主  文
上訴駁回。
    理  由
按刑事訴訟法第三百七十七條規定，上訴於第三審法院，非以判
決違背法令為理由，不得為之。是提起第三審上訴，應以原判決
違背法令為理由，係屬法定要件。如果上訴理由書狀並未依據卷
內訴訟資料，具體指摘原判決不適用何種法則或如何適用不當，
或所指摘原判決違法情事，顯與法律規定得為第三審上訴理由之
違法情形，不相適合時，均應認其上訴為違背法律上之程式，予
以駁回。又應於法定期間內為訴訟行為之人，其住、居所或事務
所不在法院所在地者，其期間末日之計算，應將應扣除之在途期
間與不變期間聯接計算，以其最後一日為期間末日（參考本院六
十三年八月十三日六十三年度第三次刑庭庭長會議決定(一)）。本
件原判決以上訴期間為十日，自送達判決後起算，刑事訴訟法第
三百四十九條前段規定甚明，第一審判決書正本既於民國九十八
年七月八日送達至上訴人甲○○之住所「台北市○○區○○路二
九六巷臨八號」，並由其同居人即母親收受，有送達證書附卷，
加計二日之在途期間，其上訴期間屆滿日期應為同年月二十日（
星期一），竟遲至同年月二十一日始提起第二審上訴，有蓋有第
一審法院收文戳記之上訴狀可憑，已逾十日之上訴期間，因認其
上訴違背法律上程式，而駁回上訴人在第二審之上訴，已詳敘其
依據及理由，且所為論述均有卷證資料可資覆按，就形式上觀察
，原判決並無違法情形。上訴意旨徒以本件第二審上訴期間十日
應自其同居人收受第一審判決書正本之翌日起算，該期間之末日
即九十八年七月十八日係星期六而為休息日，應延長至下個星期
一即同年月二十日，再加計其因非居住於第一審法院即台灣基隆
地方法院管轄區域內之在途期間二日，上訴期間應至同年月二十
二日始屆滿，其既已於同年月二十一日提起第二審上訴，應未逾
期云云，指摘原判決違背法令，係以自己之說詞，漫事指摘，顯
非適法之第三審上訴理由。其上訴違背法律上之程式，應予駁回
。
據上論結，應依刑事訴訟法第三百九十五條前段，判決如主文。
中    華    民    國  九十八  年   十二   月  二十四  日
                      最高法院刑事第六庭
                          審判長法官  陳  世  雄
                                法官  魏  新  和
                                法官  吳  信  銘
                                法官  徐  文  亮
                                法官  李  英  勇
      本件正本證明與原本無異
                                      書  記  官
中    華    民    國  九十八  年   十二   月  二十九  日
                                                      K


司法院資訊處製作；財團法人民間司法改革基金會備份。
